【裁判字號】    98,上更(一),178
【裁判日期】    980707
【裁判案由】    毒品危害防制條例
【裁判全文】
臺灣高等法院刑事判決             98年度上更(一)字第178號
上  訴  人  臺灣板橋地方法院檢察署檢察官
上  訴  人
即  被  告  丙○○
選任辯護人  王淑琍律師
上  訴  人
即  被  告  乙○○
選任辯護人  李岳洋律師
上列上訴人等因被告等違反毒品危害防制條例案件，不服臺灣板
橋地方法院96年度訴字第2461號，中華民國97年6月20日第一審
判決（起訴案號：臺灣板橋地方法院檢察署96年度偵續字第231
號），提起上訴，經判決後，由最高法院發回更審，本院判決如
下：
    主  文
原判決撤銷。
丙○○共同連續販賣第一級毒品，處有期徒刑拾壹年拾月。未扣
案之門號0000-000000、0000-000000號行動電話貳支（各含SIM
卡）均沒收，如全部或一部不能沒收時，追徵其價額或以其財產
抵償之；犯罪所得新臺幣玖仟元與甲○○連帶沒收，如全部或一
部不能沒收時，以渠等財產抵償之。
乙○○販賣第一級毒品，處有期徒刑捌年。未扣案之門號0000-
000000號行動電話壹支（含SIM卡）沒收，如全部或一部不能沒
收時，追徵其價額或以其財產抵償之；犯罪所得新臺幣仟元沒
收，如全部或一部不能沒收時，以其財產抵償之。
    事  實
一、丙○○前曾因施用第一、二級毒品案件，經原法院以91年度
    訴字第1080號分別判處有期徒刑7月、5月，應執行有期徒刑
    10月確定；再於民國92年間因施用第一、二級毒品案件，經
    原法院以92年度訴字第2325號判處有期徒刑8月、7月，應執
    行有期徒刑1年2月確定；復於95年間因施用第一、二級毒品
    案件，經原法院以95年度訴字第170號分別判處有期徒刑7月
    、3月，應執行有期徒刑8月確定，上開數罪經接續執行，於
    96年7月4日假釋出監付保護管束。嗣因後四罪合於中華民國
    九十六年罪犯減刑條例之規定，經原法院裁定均予減刑，並
    分別更定應執行刑為有期徒刑7月、4月，而於96年9月4日假
    釋期滿執行完畢（本件不構成累犯）。乙○○前曾於96年間
    因違反槍砲彈藥刀械管制條例等案件，經原法院以95年度訴
    字第1907號判處應執行有期徒刑3年8月，併科罰金新臺幣（
    下同）3萬元確定。嗣經原法院裁定予以減刑，並更定應執
    行刑為有期徒刑3年3月，併科罰金3萬元，現在監執行中（
    不構成累犯）。
二、緣丙○○與甲○○（同案被告，業經判處共同連續販賣第一
    級毒品罪刑確定）係夫妻。兩人均明知海洛因係屬毒品危害
    防制條例所列之第一級毒品，不得販賣，持有。竟基於共同
    意圖營利，販賣第一級毒品海洛因之概括犯意聯絡，以甲○○所有門號0000-000000號、0000-000000號之行動電話作為
    聯絡工具，或由甲○○負責接洽販賣及送貨事宜，或由丙○○負責接洽販賣送貨事宜，連續於下列時地販賣第一級毒品
    海洛因3次予丁○○：
  (一)於94年11月2日20時13分許，丁○○撥打門號0000-000000號
    行動電話欲向甲○○購買3,000元淨重約0.4公克之第一級毒
    品海洛因，由丙○○接聽上開電話後，告知丁○○目前由其
    幫甲○○處理販賣事宜，雙方遂約定在臺北縣板橋市○○路
    ○段29巷統一便利商店前交易，由丙○○交付第一級毒品海
    洛因一小包予丁○○，並向丁○○收取3,000元，而與甲○○共同販賣第一級毒品海洛因予丁○○。
  (二)於94年11月4日16時35分許，丁○○撥打門號0000-000000號
    行動電話欲向甲○○購買3,000元淨重約0.4公克之第一級毒
    品海洛因，由甲○○接聽上開電話後，雙方遂約定在臺北縣
    板橋市○○○街124巷統一便利商店前交易，由甲○○交付
    第一級毒品海洛因一小包予丁○○，並向丁○○收取3,000
    元，而與丙○○共同販賣第一級毒品海洛因予丁○○。
  (三)於94年11月5日14時36分許，丁○○撥打門號0000-000000號
    行動電話欲向甲○○購買3,000元淨重約0.4公克之第一級毒
    品海洛因，由丙○○接聽上開電話後，雙方遂約定在臺北縣
    板橋市○○○街124巷統一便利商店前交易，由丙○○交付
    第一級毒品海洛因一小包予丁○○，並向丁○○收取3,000
    元，而與甲○○共同販賣第一級毒品海洛因予丁○○。
三、乙○○亦明知海洛因係屬毒品危害防制條例所列之第一級毒
    品，不得販賣，持有，竟仍意圖營利，基於販賣第一級毒品
    海洛因之聯絡，以其所有之0000-000000號門號之行動電話
    作為交易毒品之聯絡工具，而於94年11月9日1時4分許（起
    訴書誤載為0時許），在臺北縣板橋市○○○路○段彬彬幼稚
    園前，以3,000元之代價，販賣第一級毒品海洛因一包（淨
    重約0.4公克）予丁○○一次。嗣經警對丁○○所持用之000
    0-000000號行動電話門號進行監聽，始循線查知上情。
四、案經臺北縣政府警察局板橋分局報告臺灣板橋地方法院檢察
    署檢察官偵查起訴。
    理  由
壹、證據能力部分：
一、按刑事訴訟法第159條第1項規定：「被告以外之人於審判外
    之言詞或書面陳述，除法律有規定者外，不得作為證據」；
    其立法本旨係以證人於審判外之言詞或書面陳述，屬於傳聞
    證據，此項證據，當事人無從直接對於原供述者加以詰問，
    以擔保其真實性，法院亦無從直接接觸證人而審酌其證言之
    憑信性，違背直接審理及言詞審理之原則，除具有必要性及
    信用性情況之除外者外，原則上不認其有容許性，自不具證
    據能力；至所謂具有必要性及信用性情況者，例如刑事訴訟
    法第159條之1、之2、之3、之4、之5情形，仍例外認其有證
    據能力，然此乃係指法院未於審判期日傳喚相關證人到庭，
    案件僅能依靠該等證人於審判外之陳述以為判斷之情形，始
    需就該等審判外供述證據嚴格依照刑事訴訟法第159條之1至
    之5所定要件一一檢視各該證人之供述，作為證據之資格。
    倘法院已經依據當事人聲請傳喚證人到庭接受檢辯雙方之交
    互詰問，則法院既已透過直接、言詞審理方式檢驗過該證人
    之前之證詞，當事人之反對詰問權亦已受到保障得以完全行
    使之情況下，該等審判外證據除有其他法定事由（例如：非
    基於國家公權力正當行使所取得或私人非法取得等，而有害
    公共利益，即以一般證據排除法則為判斷），應認該審判外
    供述已得透過審判程式之詰問檢驗，而取得作為證據之資格
    ，亦即其審判外供述與審判中供述相符部分，顯然已經構成
    具備可信之特別情狀，當然有證據資格（可據以強化該證人
    供述之可信度），其不符部分，作為檢視審判中所為供述可
    信與否之彈劾證據，當無不許之理。甚者，其不符部分倘係
    於司法警察、檢察事務官調查中之供述，作為認定被告犯罪
    與否或不構成犯罪與否之證據，亦僅需依照刑事訴訟法第15
    9條之2規定，斟酌其審判外供述作成外部環境、製作過程、
    內容、功能等情況認為之前供述較為可信，即可取得證據之
    資格，而作為認定事實之證據資格（最高法院94年度台上字
    第2507號、95年度台上字第2515號判決同此見解）。再按刑
    事訴訟法第159條第1項規定：「被告以外之人於審判外之言
    詞或書面陳述，除法律有規定者外，不得作為證據」，被告
    以外之人於檢察事務官、司法警察官或司法警察調查中所為
    之陳述，基於實體發現真實之訴訟目的，依同法第159條之2
    規定，如與審判中之陳述不符時，經比較結果，其先前之陳
    述，相對「具有較可信之特別情況」，且為證明犯罪事實存
    否所「必要」者，係指陳述是否出於供述者之真意、有無違
    法取供情事之信用性而言，故應就調查筆錄製作之原因、過
    程及其功能等加以觀察其信用性，據以判斷該傳聞證據是否
    有特別可信之情況而例外具有證據能力（最高法院94年度台
    上字第629號判決亦同此意旨）。經查，本件證人丁○○經
    原審於審判期日傳喚到庭與被告丙○○、乙○○二人行交互
    詰問程序，直接言詞審理檢視其證詞，已予被告二人程序權
    利之保障。故證人丁○○於警詢之供述，對於被告丙○○、
    乙○○二人當然已取得作為證據之資格。其中相符部分，自
    有證據能力，而得為補強其審理中之證詞；另不符部分，本
    院斟酌證人丁○○於前開警詢筆錄製作之過程，係由警員先
    詢問年籍資料後，復為權利事項之告知，才開始制作警詢筆
    錄，亦查無筆錄製作過程有何違法或不當取得之情形，是其
    警詢證述內容之形成，顯係出於自由意志而為證述。揆諸前
    揭說明，證人丁○○於警詢中之證言，就警詢筆錄製作之過
    程加以觀察具特別信用性，且為比對卷內通聯紀錄內容及證
    明犯罪事實存否所「必要」，依上揭規定，應認丁○○警詢
    與審理中證言不符部分亦具有證據能力。又被告以外之人於
    偵查中向檢察官所為之陳述，除顯有不可信之情況者外，得
    為證據，刑事訴訟法第159條之1第2項定有明文。經查，證
    人丁○○於96年6月6日檢察官偵訊時所為之供述（見偵續字
    第231號卷第7至9頁），固為被告以外之人於審判外之言詞
    陳述，惟業經具結在卷，與法定要件相符；且核其陳述時之
    外在環境及情況，亦查無顯有不可信之情況；故證人丁○○
    於審判外之偵訊證詞，揆諸上揭規定，乃傳聞證據之例外情
    形，自有證據能力。另證人丁○○雖在原審以警詢筆錄係警
    員叫伊這樣講才會沒事，偵查中也會害怕云云。然丁○○之
    警詢筆錄係95年1月14日製作，而其偵查時作證之筆錄係於
    相隔約1年半之96年6月6日，經檢察官自臺灣桃園監獄附設
    戒治所提訊時，並經檢察官偵訊時具結而為相同之證述，並
    清楚說明警詢筆錄實在，均有筆錄在卷可稽（見偵續字第23
    1號卷第7至9頁）。顯見丁○○之警詢筆錄並無依循警員之
    要求而陳述，且本案偵查中，丁○○既已入所戒治中，亦無
    害怕遭羈押或戒治問題，故丁○○於原審上開所述，顯係事
    後迴護被告等人之詞，並不實在，自不足以據以影響丁○○
    警詢筆錄、偵訊筆錄之證據能力。被告在原審等據此主張證
    人丁○○警詢及偵查中之證詞，係非出於自由意志而無證據
    能力，亦屬無憑，並附敘明。
二、按刑事訴訟之目的，首在發現真實，藉以維護社會安全，其
    手段則應合法純潔、公平公正，以保障人權；倘證據之取得
    係依法定程序，法院自應容許該項證據作為認定犯罪事實之
    依據。則實施刑事訴訟之公務員對被告或訴訟關係人施以通
    訊監察，如係依法定程序，而未有妨害憲法第12條所保障人
    民秘密通訊自由之重大違法情事，自不應排除其證據能力。
    查本案卷附證人丁○○所使用之0000-000000號行動電話，
    自94年10月17日起至同年11月15日止，經臺灣板橋地方法院
    檢察署檢察官於94年10月17日核發94年板檢榮行聲監續字第
    1063號通訊監察書監聽，有卷附通訊監察書可證，上開監聽
    行為既為警方於偵查中依法向檢察官聲請核發通訊監察書，
    ，是依監聽所得證人丁○○與被告丙○○、乙○○間之監聽
    錄音自有證據能力。又本判決所引用之通訊監察譯文，係警
    方將合法通訊監察之錄音，轉譯為文字而來，為原通訊監察
    錄音之衍生證據。被告乙○○對通訊監察譯文並不爭執，且
    同意作為證據。被告丙○○與其辯護人在原審當庭勘驗通訊
    監察錄音後，已不爭執，並在本院同意作為證據 (見本院更
    (一)字卷第43、70頁)。是本院審酌此等證據資料製作時之情
    況，尚查無違法不當之瑕疵，且以之作為證據應屬適當。是
    本判決所採之通訊監察譯文，依刑事訴訟法第159條之5第1
    項之規定，自具有證據能力。
貳、實體部分：
一、訊據上訴人即被告丙○○、乙○○在原審及本院審理時固不
    否認於前揭事實欄所載時間，分別有接聽丁○○電話與之通
    訊聯絡購買海洛因事宜等情，惟均矢口否認有何販賣第一級
    毒品之犯行，被告丙○○辯稱：伊沒有跟甲○○一起販賣第
    一級毒品海洛因給丁○○，伊第一次 (指94年11月2日，事
    實欄二之(一)部分)接到丁○○電話後，係與程女一起去合資
    購買海洛因。第二次 (即94年11月4日，事實欄二之(二)部分)
    伊未參與，第三次 (即94年11月5日，事實欄二之(三)部分)伊
    有接到丁○○電話，但予拒絕。伊只是11月2日和丁○○合
    資購買海洛因一次云云；被告乙○○辯稱：伊並沒有在彬彬
    幼稚園前賣海洛因給丁○○，監聽譯文中的對話是伊說的，
    但應該是伊騙丁○○的錢，伊騙錢就跑，沒有交付海洛因予
    丁○○等語。
二、然查：
  (一)被告丙○○確有於上開時、地與甲○○共同販賣海洛因予丁○○三次，又乙○○確有在上開時地販賣海洛因予丁○○一
    次之事實，業據證人丁○○在警詢及偵查中供證一致屬實。
    查證人丁○○在警詢時證稱：門號0000-000000號行動電話
    係由伊所使用，伊於94年9月至同年11月10日間所施用之海
    洛因，係向甲○○、丙○○、乙○○所購買。分別以「阿賢
    」、「婷婷」及「阿賢的舅子」來稱呼他們。甲○○部分：
    第一次係於94年10月19日21時，伊使用上開電話撥打甲○○
    所使用之0000-000000號行動電話，以3,000元向甲○○購買
    淨重約0.4公克之海洛因1包，是約在土城市○○路肯德基；
    第二次係於94年10月22日19時，伊使用上開電話撥打甲○○
    所使用之0000-000000號行動電話，以3,000元向甲○○購買
    淨重約0.4公克之海洛因1包，是約在土城市○○路肯德基；
    第三次係於94年10月23日17時許，伊使用上開電話撥打甲○○所使用之0000-000000號行動電話，以3,000元向甲○○購
    買淨重約0.4公克之海洛因1包，是約在土城市○○路肯德基
    ；第四次係於94年11月4日16時許，伊使用上開電話撥打甲○○所使用之0000-000000號行動電話，以3,000元向甲○○
    購買淨重約0.4公克之海洛因1包，是約在板橋市○○○街12
    4巷內之統一便利超商；第五次係於94年11月6日19時許，伊
    使用上開電話撥打甲○○所使用之0000-000000號行動電話
    ，以3,000元向甲○○購買淨重約0.4公克之海洛因1包，是
    約在板橋市南雅夜市內 (以上，除第四次即94年11月4日之
    販賣行為外，其他各次均不能證明丙○○知情參與，理由詳
    後述)。丙○○部分：第一次係於94年11月2日20時，伊使用
    上開電話撥打丙○○所使用之0000-000000號行動電話，以
    3,000元向丙○○購買淨重約0.4公克之海洛因1包，是約在
    板橋市○○路○段29巷統一便利超商前；第二次係於94年11
    月5日14時，伊使用上開電話撥打丙○○所使用之0000-0000
    00號行動電話，以3,000元向丙○○購買淨重約0.4公克之海
    洛因1包，是約在板橋市○○路○段29巷統一便利超商前。
    乙○○部分：係於94年11月9日0時許，乙○○以0000-00000
    0號行動電話撥打伊所使用之上開電話，以3,000元販賣淨重
    約0.4公克之海洛因1包給伊，是約在板橋市○○○路○段彬
    彬幼稚園前。甲○○與丙○○為夫妻關係，他們要換電話時
    甲○○會告知伊，乙○○部分是甲○○有使用0000-000000
    號行動電話撥打給伊，所以伊找不到甲○○、丙○○時，才
    以伊電話內之記憶重撥聯絡上乙○○等語在卷 (見偵字第70
    28號卷第16至18頁)；並在偵查中具結為相同之證詞，證稱
    ：伊在警詢中所述向甲○○購買毒品之經過是實在的。....
    又伊於94年11月4日使用上開電話撥打甲○○所使用之0000-
    000000號行動電話，以3,000元向甲○○購買淨重約0.4公克
    之海洛因1包，並約在板橋市○○○街124巷內之統一便利超
    商交貨；又伊在警詢中所述向丙○○購買毒品之經過也是實
    在的。伊係於94年11月2日使用上開電話撥打丙○○所使用
    之0000-000000號行動電話，以3,000元向丙○○購買淨重約
    0.4公克之海洛因1包，並約在板橋市○○路便利超商交貨。
    另於94年11月5日伊使用上開電話撥打丙○○所使用之0000-
    000000號行動電話，以3,000元向丙○○購買淨重約0.4公克
    之海洛因1包，並約在板橋市○○路便利超商交貨。再伊曾
    向乙○○買過一次毒品，係於94年11月9日乙○○使用0000-
    000000號行動電話給伊，賣給伊3,000元0.4公克海洛因，並
    約在彬彬幼稚園交貨，卷附監聽譯文就是伊向被告三人 (包
    括甲○○，下同)購買海洛因之經過，因為朋友介紹，被告
    三人打伊手機詢問要否買毒品，伊才知道被告三人有在賣毒
    品。他們為逃避警方追蹤，所以會換手機號碼，但只要換號
    碼就會通知伊。伊忘記為何乙○○在上開時間會打電話給伊
    ，有時伊會打電話向他們買毒品，有時他們會主動打電話問
    伊要否買毒品，0000-000000、0000-000000號行動電話，是
    甲○○、丙○○使用之電話，伊每次都打上開電話向他們買
    毒品；0000-000000號應該是乙○○的電話等語甚詳，均有
    筆錄在卷可參 (見偵續字第231號第7至9頁)。又依卷附監聽
    譯文之記載，丁○○使用門號0000-000000號行動電話與甲○○、被告丙○○所使用門號0000-000000、0000-000000號
    行動電話，復有下列通話內容：
  1.94年11月2日20時13分(丙○○與丁○○談話內容)
    丙○○：喂!，嘿!
    丁○○：啊，你在哪裡？
    丙○○：我還在土城。
    丁○○：還在等嗎？
    丙○○：ㄏㄚˊ
    丁○○：嗯!
    丙○○：等一下，就忘記了。
    丁○○：你說什麼？
    丙○○：厚，我被電話催的。
    丁○○：電話催的，大家都在催你。
    丙○○：嘿呀，你想，我帶一個孩子。
    丁○○：啊，你老公(指甲○○)勒，你老公在幹什麼？
    丙○○：死了啊!...............
    丁○○：啊，他在睡覺，是嗎?
    丙○○：就死掉了呀!
    丁○○：啊，「現在是你在替他處理嗎」？
    丙○○：嗯。
    丁○○：哈哈。
    丙○○：很歹命喔。
    丁○○：我真的被打敗耶，你知道嗎？
    丙○○：所以你要等我一下，好嗎？
    丁○○：啊，你等一下有沒有車過來找我？
    丙○○：嗯？有啊，我騎摩托車呀。
    丁○○：喔，啊，你是.....
    丙○○：我在板橋，ㄟ，你在哪裡？
    丁○○：我在29巷啊。
    丙○○：保母那嗎？
    丁○○：嘿嘿嘿!
    丙○○：好啦，我要是到那再打電話給你，好嗎？
    丁○○：你要快一點。
    丙○○：好。
    丁○○：等到我快要....
    丙○○：好。
    丁○○：快要暈倒了ㄋㄟ!
    丙○○：好啦!
    丁○○：我朋友下午給他裝孝維到現在.....
    丙○○：是喔，好啦!
    丁○○：對呀.....
    丙○○：喔!
    丁○○：你.....
    丙○○：再等我一下下。
    丁○○：你知道「阿賢」(甲○○)給我「三張」是多少嗎？
    丙○○：我知道呀。
    丁○○：你知道喔。
    丙○○：嘿!
    丁○○：你不要拿很少給我ㄋㄟ!
    丙○○：好!
    丁○○：因為我是他，你知道我在幫他處理。
    丙○○：ＯＫ!
    丁○○：也是有很多東西。
    丙○○：「我照他給你的那個給你呀」！
    丁○○：啊，重點是東西不要像今天那個，真的很差。
    丙○○：沒啦，沒啦，不同主。
    丁○○：啊，你們最後要等多久？
    丙○○：啊？
    丁○○：要等多久？
    丙○○：我等一下要從這出門時，我就打給你，好嗎？
    丁○○：好啦，好啦。
    丙○○：這樣好嗎？
    丁○○：好啦。
    丙○○：好。
  2.(1)94年11月3日15時30分 (丙○○與丁○○談話內容)
    丙○○：喂!
    丁○○：查某喔。
    丙○○：嘿。
    丁○○：啊，你今天是怎樣，「東西這麼少」喔？
    丙○○：哪有，一樣啊。
    丁○○：一樣嗎？
    丙○○：一樣啊。
    丁○○：是喔？「你老公」在幹什麼？ .........
    丙○○：不在。
    丁○○：不在？
    丙○○：嗯，啊，他在跟另一支說啊。............
    丁○○：好，我「明天」 (即11月4日)再找你，晚點再打給
            你。
    丙○○：好。
    (2)94年11月4日16時35分(丁○○與甲○○談話內容)
    丁○○：你多久到？
    甲○○：七、八分。你要多少？
    丁○○：「三千」。在７７等。
    甲○○：好。
    (3)同日 (94年11月4日)17 時1分
    丁○○：你「三張」為何會那麼少？
    甲○○：不會，你回去秤一下，不會少。
    (4)同日 (94年11月4日)19 時32分 (丁○○與丙○○談話內
      容)
    丙○○：喂!
    丁○○：ㄟ，你跟「阿賢」說喔!
    丙○○：嘿!
    丁○○：跟他說我等一下先跟他拿，處理「二張」。
    丙○○：嘿，你等一下喔。
    丁○○：叫他東西多一點給我，他今日的東西真的很少。
    丙○○：哪有可能!
    丁○○：真的，我騙你這個幹嘛。
    丙○○：他就沒，對，他不可能這麼做的嘛，不可能。
    丁○○：就是真的啊，我每天在....
    丙○○：是你越轉越大，說真的，他不可能去給你摳那東西
            ，多少就是多少，哪有可能，「我叫他多用一些給
            你啦」，好不好?
    丁○○：我現在是越吃越少，不是越吃越多。
    丙○○：不可能啦，「阿賢」不可能這樣算!
    丁○○：沒啦，我等一下打給他啦。
    丙○○：好啦，好啦!
    丁○○：叫他處理「二張」拿給我。(按此「二張」部分尚
            乏積極證據證明有交易，附此說明)
    丙○○：好啦，可以多一些啦，不可能多很多，「這東西一
            樣很貴啦，都沒有降價」喔!
  3.94年11月5日14時36分 (丙○○與丁○○談話內容)
    丙○○：喂。
    丁○○：方便嗎？方便嗎？
    丙○○：多少？
    丁○○：ㄟ，「三張」。
    丙○○：是喔，好啦。
    丁○○：啊，你多久到？還是我過去找你，過去你們那邊
            SEVEN找你呀。
    丙○○：喔，好啊!
    丁○○：昨天「阿賢」是跟伊約在僑中那裡。
    丙○○：好喔!
    丁○○：嘿呀，啊，我在那邊等你，你快一點。
    丙○○：好，好。
    等語在卷 (見原審卷第154至159頁勘驗筆錄)。觀諸上開通
    聯紀錄之內容，均核與證人丁○○在警詢時及偵查中證稱先
    後於94年11月2日、同月4日、同月5日，分別接洽被告丙○○、甲○○購買第一級毒品海洛因及證人甲○○在本院證稱
    丁○○確有為取得毒品而有上開電話之通聯，伊均知情並有
    參與等語相符。且上開對話內容所載談及「三張」指3,000
    元、「二張」指2,000元，以此類推等情，亦分據證人丁○○、證人甲○○證述明確在卷 (均見原審卷第204頁、本院
    更(一)字卷第71頁反面)。綜此，足證丁○○在警詢、偵查中
    之證述，係屬有所憑，堪信為真實。被告丙○○否認參與11
    月4日 (即事實欄編號二之(二))部分之事實及辯稱94年11月5
    日 (即事實欄編號二之(三))部分伊拒絕丁○○云云，核與上
    開事證不合，應不實在，卸責之詞，自難憑信。
  (二)雖證人甲○○在偵、審或本院更審時，或否認犯有共同販賣
    毒品情事，或證稱，事實欄二編號(一)至(三)之時日，均係伊或
    丙○○兩人與丁○○合資 (台語公家)去向前手買毒品，並
    當場對分云云。證人丁○○在原審審理時，亦翻異前詞，改
    稱：伊和丙○○、乙○○不熟，和甲○○比較熟，伊和丙○○、甲○○都是合資購買海洛因，一人出3,000元一起合資
    購買，伊有和丙○○碰過一次面，那是因為伊找不到甲○○
    ，打電話過去時，丙○○剛好在提藥，我們就一起出資買，
    就只有這一次。伊買海洛因的錢是直接交給丙○○。合資購
    買時一起進去藥頭的屋子裡，伊在客廳等，由甲○○或丙○○進去房間跟藥頭買，在拿到海洛因後在藥頭的客廳一人分
    一半。又上述通聯紀錄中2.之(2)及2.之(3)之對話，是伊與甲○○對話，是要跟藥頭拿毒品，好像伊叫甲○○先出錢拿，
    甲○○給的毒品很少，伊問甲○○我們每次都是一人出三張
    ，這次伊沒有先拿 (給)錢，但東西很少。伊在統一便利超
    商拿到海洛因後才給甲○○3,000元，這次伊並沒有去藥頭
    那兒。又上述通聯紀錄1.部分，是跟丙○○之對話，伊要找
    甲○○拿海洛因，他人不見了，那天丙○○在提藥，伊就跟
    他 (丙○○)說我們一人一半，叫他帶伊一起去，伊在電話
    中問丙○○知不知道甲○○給伊3,000元是有多少的量，因
    為伊都是找甲○○。這是第一次找丙○○，伊怕丙○○給的
    量很少。因為伊沒有跟他一起去過，我們是各騎一台機車去
    三重拿貨，由丙○○帶路，丙○○出3,000元，是跟甲○○
    同一個藥頭，再上述通聯紀錄2.之(1)之對話，是伊打電話找
    甲○○，是丙○○接的，伊跟丙○○說上次給伊的東西好像
    少了，但伊不知道上次是否就是前面所說那一次，然後伊好
    像還要再拿海洛因，這次是否有拿到海洛因伊忘了，伊只有
    跟丙○○拿一次，可能是指跟甲○○拿的。又上述通聯紀錄
    2.之(4)部分之對話，是伊叫丙○○跟甲○○說伊還要再拿2,
    000元海洛因，伊忘記甲○○有沒有出來，在電話中是叫甲○○給伊多一點海洛因，伊和甲○○合資買海洛因，有時會
    秤，有時不會秤，沒秤的話就是甲○○拿比較多的量，又上
    述通聯紀錄3.部分是伊和丙○○之對話，內容是要拿3,000
    元之海洛因，這次伊是要找甲○○，甲○○有沒有出來伊忘
    記了，伊也忘了有無和丙○○見面，有無法跟藥頭拿海洛因
    云云。惟查：徵諸常情，若係合資購買毒品，關於出資比例
    及分配方式實應先行議定，以避免日後之糾紛，縱因係由被
    告丙○○、甲○○出面購買毒品，而得以分配較多數量之毒
    品，然亦應議定一定之比例。然依上開通聯紀錄之記載，證
    人丁○○均係直接跟被告丙○○、甲○○要拿3,000元之海
    洛因，並約定交付地點、數量等語，且均無丁○○與丙○○
    或甲○○談及「合資」或「公家 (台語)」之言語，丙○○
    上開改稱及證人甲○○改稱係與丁○○合資購買毒品云云之
    證詞，顯與上開通聯紀錄不符，所述已屬無憑，難以採信。
    且查依上開通聯紀錄之記載，丙○○尚且在電話中因交付之
    毒品數量不足或品質不良而與丁○○在電話中異議爭執。是
    查倘丁○○確係知情甲○○及丙○○購買之價格，或與甲○○或丙○○合資一同至藥頭 (來源上手)處購買且當場分貨
    ，則丁○○自無事後要求甲○○或丙○○負責之立場，另甲○○、丙○○當亦無向丁○○解釋價格及數量，而由甲○○
    向丁○○擔保數量絕對不會少、丙○○則向丁○○稱甲○○
    不會「摳」丁○○等語之必要。綜此，證人丁○○在原審審
    理時之翻供改稱與丙○○等合資購買海洛因，甲○○在證稱
    係與丁○○合資云云之證詞，均與常情有違，顯不實在，應
    係渠等事後迴護被告丙○○之詞，與被告丙○○否認犯罪所
    執係與丁○○合資而無販賣海洛因之辯解，應均不實在，自
    不足採信。
  (三)復查，事實欄二之(一)、(三)部分，丙○○或有接洽丁○○之電
    話並親自交付海洛因如前所述，而事實欄二之(二)部分，雖係
    甲○○與丁○○接洽，並由甲○○親自送貨 (此部分甲○○
    雖在本院證稱係丙○○送貨，但與丁○○證詞及丙○○之供
    述及上開通聯紀錄之內容不符，此部分甲○○有關該次係丙○○送交毒品之所述應不實在)，然依上開通聯紀錄譯文2.
    之(1)及2.之(4)，被告丙○○與丁○○事先即有聯絡且事後尚
    且解釋當日毒品數量不足之談話內容，顯見被告丙○○就事
    實欄二之(二)部分，縱未親自交付毒品，但係知情且有參與無
    誤。況且，被告丙○○、甲○○係夫妻關係，而經細繹前述
    通聯紀錄１.( 即94年11月2日)部分觀之，被告丙○○與證
    人丁○○對談內容（丁○○：啊，現在是你在替他處理嗎？
    丙○○：嗯。丁○○：哈哈。丙○○：很歹命喔。丁○○：
    我真的被打敗耶，你知道嗎？丙○○：所以你要等我一下，
    好嗎？）等語，顯見被告丙○○自丁○○與之聯絡之此時起
    ，告知證人丁○○其亦分擔共同被告甲○○販賣海洛因犯行
    之部分行為；及被告丙○○與證人丁○○之對價格、數量內
    容之對話內容，益證被告丙○○確有知情並參與共同被告甲○○事實欄二所載之販賣海洛因予證人丁○○三次之行為。
    足見被告丙○○與甲○○間就前開事實欄二之販賣海洛因之
    犯行，顯有犯意聯絡及行為分擔，至為明確。
  (四)又關於事實欄三被告乙○○販賣第一級毒品予證人丁○○部
    分，業據證人丁○○在警詢、偵查中供述甚明，如前所述。
    並有監聽譯文中關於證人丁○○使用門號0000-000000號行
    動電話與被告乙○○所使用門號0000-000000號行動電話聯
    絡之通話內容如下：
  (1)94年11月9日0時53分
    乙○○：我現在要去拿，你要接電話。
    丁○○：好。「四一」一包多少？
    乙○○：一樣。
  (2)同日(94年11月9日)1時1分
    乙○○：我東西拿到了。要拿去哪裡給你？
    丁○○：你拿到湳仔彬彬幼稚園紅綠燈下給我。
  (3)同日(94年11月9日)1時4分
    丁○○：你到了嗎？
    乙○○：我到了。
    丁○○：我過紅綠燈就到了。
    等語在卷可參(見偵字7028號卷第105頁)。
    雖證人丁○○在原審審理時之證述亦翻異前詞，先稱：乙○○是伊拜託他幫忙拿海洛因，伊拿6,000元給乙○○，他就
    沒有拿 (毒品)回來，之後伊就找不到他乙○○云云；其後
    又改稱：前述(1)至(3)之對話，係伊和乙○○之對話，內容為
    伊跟乙○○說要拿1包「四一」的海洛因，因伊當時在提藥
    ，找不到甲○○，問乙○○有無辦法幫伊調海洛因，乙○○
    說有，這次就是乙○○騙伊那次。伊6,000元給他，乙○○
    給伊1包葡萄糖，而所稱「一樣」是因「四一」一般市價就
    是6,000元，伊忘記後來有無跟乙○○、丙○○或甲○○拿
    回6,000元的海洛因，伊可能有找不到乙○○，伊知道乙○○是丙○○的弟弟，那次伊叫乙○○調毒品的事，伊叫乙○○不能跟甲○○、丙○○講，因為伊跟乙○○不熟也沒有見
    過面，怕會不好意思，所以叫乙○○不能講，伊當時在提藥
    ，乙○○說他有辦法，伊就相信云云。然經細繹以上通聯紀
    錄之對話內容，顯見被告乙○○與證人丁○○已完成海洛因
    之交易行為，而參諸證人丁○○在原審審理時之證述內容，
    先證稱在交付6,000元後，被告乙○○並未將海洛因拿回來
    云云，嗣又改稱：所拿過來者係葡萄糖云云，其先後證述歧
    異，已難遽予採信。況被告乙○○倘係交付葡萄糖，丁○○
    自稱正在提藥，豈能就此罷休，被告乙○○既未逃亡，復有
    乙○○之姐丙○○及姐夫甲○○可供聯絡，何以未見其事後
    爭執催討，尤其在警詢時及偵查中均未提此節，丁○○在原
    審翻異前詞之證詞，誠有悖於常情，顯有不實，應係迴護被
    告乙○○之詞，不足採取。
  (五)按販賣毒品罪，係行為人明知其為毒品，意圖販賣營利，而
    將毒品購入或賣出，有一於此，其犯罪即屬完成，無須二者
    兼備，此與意圖販賣而持有毒品罪，係指行為人以意圖販賣
    營利以外之原因而持有毒品，其後始起意營利販賣者（如因
    為他人之贈與或寄藏而持有，嗣後始起意為販賣者），並不
    相同。所謂販賣毒品，並不以販入後，復行賣出為必要條件
    ，只要以營利為目的，將毒品購入或賣出，有一於此，其犯
    罪就算已經完成，不論販入或賣出之行為，皆屬販賣行為一
    部分（最高法院88年度台上字第2398號、90年度台上字第12
    04號、91年度台上字第1143號判決參照）。查被告丙○○、
    乙○○在本案所販賣海洛因之數量為何及其究竟有自所販賣
    之海洛因差價中獲利若干，因被告丙○○、乙○○與甲○○
    非當場查獲之現行犯，又否認犯罪，及毒品乃屬違禁物品，
    無可信公定之市場交易價格可查，以致無法確切查明被告所
    販售毒品之數量及實際進價，並計算其獲利數額。然被告丙○○、乙○○均有施用毒品之習性，衡諸常情，彼等為滿足
    自身毒癮需求，尚不致以無償或低於原購買毒品價格之代價
    ，將毒品提供予他人，況一般民眾普遍認知販賣甲基安非他
    命、海洛因等毒品乃屬非法交易，政府查緝森嚴，且重罰而
    不寬貸，被告丙○○、乙○○倘非有利可圖，絕無平白甘冒
    被嚴查重罰高度風險之理，從而，舉凡其有償交易，除足反
    證其確另基於某種非圖利本意之關係外，通常尚難因無法查
    悉其販入價額作為是否高價賣出之比較，諉無營利之意思，
    阻卻販賣犯行之追訴（最高法院87年度台上字第3164號判決
    參照）。職是，被告丙○○、乙○○於前揭時地分別販賣第
    一級毒品予丁○○之行為，彼等主觀上均有營利意圖，洵堪
    認定。
  (六)綜上所述，被告丙○○、乙○○前開辯解，顯係事後卸責之
    詞，委不足採，本案事證明確，被告二人前開販賣第一級毒
    品之犯行洵堪認定。
三、又本件被告行為後，刑法及其施行法業於95年7月1日修正施
    行，關於新舊法律變更之比較適用，原則上應就罪刑有關之
    共犯、未遂犯、想像競合犯、牽連犯、連續犯、結合犯，以
    及累犯加重、自首減輕暨其他法定加減原因（如身分加減）
    與加減例等一切情形，綜其全部罪刑之結果而為比較（最高
    法院95年第8次刑事庭會議決議參照）。經查：
  (一)修正前刑法第28條規定：「二人以上共同『實施』犯罪之行
    為者，皆為共同正犯。」新法修正為：「二人以上共同『實
    行』犯罪之行為者，皆為共同正犯。」將舊法之「實施」修
    正為「實行」。原「實施」之概念，包含陰謀、預備、著手
    及實行等階段之行為，修正後僅共同實行犯罪行為始成立共
    同正犯。是新法共同正犯之範圍已有限縮，排除陰謀犯、預
    備犯之共同正犯。新舊法就共同正犯之範圍既因此而有變動
    ，自屬犯罪後法律有變更，而非僅屬純文字修正，應有新舊
    法比較適用之問題。而本件被告之犯行既屬實行犯罪行為之
    正犯，此修正對被告並無有利，應依刑法第2條第1項前段適
    用修正前第28條規定論處。
  (二)修正前刑法第56條連續犯之規定業經刪除，依修正後刑法之
    規定，則被告丙○○所犯上述各次販賣第一級毒品罪，應依
    數罪併罰之規定，分論併罰。比較新舊法之規定，修正後之
    規定並非有利於被告，應依刑法第2條第1項前段之規定，依
    行為時之法律，對被告丙○○所犯上述販賣第一級毒品罪，
    論以連續犯。
  (三)修正前刑法關於得併科罰金刑最低額部分，依修正後刑法第
    33條第5款規定為「罰金：新台幣一千元以上，以百元計算
    之」，較舊法所定罰金最低額為「銀元一元以上」為重，自
    以舊法之規定有利被告等，應依刑法第2條第1項前段適用修
    正前之規定定其法定罰金刑。
  (四)又修正前刑法第64條第2項規定：「死刑減輕者，為無期徒
    刑，或為十五年以下十二年以上有期徒刑」，第65條第2項
    規定：「無期徒刑減輕者，為七年以上有期徒刑」，而修正
    後刑法第64條第2項規定：「死刑減輕者，為無期徒刑」，
    第65條第2項規定：「無期徒刑減輕者，為二十年以下十五
    年以上有期徒刑」，經比較新舊法之規定，修正後之規定，
    非較有利於被告，自應適用修正前之規定。
  (五)綜合比較前述各項法律變更之結果，修正後之規定並未對被
    告較為有利，依上開說明應一體適用修正前刑法之規定。另
    關於刑法第59條之規定，修正前、後之文字用語雖有不同，
    但實務上對於行為時刑法第59條之適用均與修正後刑法第59
    條規定意旨相符，是該部分亦不生新舊法律比較適用之問題
    ，自應適用修正後刑法第59條之規定，併此敘明。
四、查海洛因係毒品危害防制條例第2條第2項第1 款所規定之第
    一級毒品。核被告丙○○、乙○○所為，均係犯毒品危害防
    制條例第4條第1項之販賣第一級毒品罪。再被告丙○○、乙○○持有第一級毒品海洛因進而販賣，持有之低度行為為販
    賣之高度行為所吸收。又被告丙○○與甲○○間上開犯行，
    有犯意聯絡及行為分擔，均為共同正犯。再被告丙○○先後
    三次販賣第一級毒品之犯行，時間緊接，觸犯構成要件相同
    之罪名，顯係基於概括犯意反覆為之，為連續犯，應依修正
    前刑法第56條規定以一罪論。復按販賣第一級毒品罪之法定
    刑為「死刑或無期徒刑；處無期徒刑者，得併科新台幣一千
    萬元以下罰金」。然同為販賣第一級毒品者，其原因動機不
    一，情節未必盡同，或有大盤毒梟，亦有中、小盤之分，甚
    或僅止於吸毒者友儕間為求互通有無之有償轉讓者亦有之，
    其販賣行為所造成危害社會之程度自屬有異，法律科處此類
    犯罪，所設之法定最低本刑卻同為無期徒刑及得併科新台幣
    一千萬元以下罰金，不可謂不重。基此，倘依其情狀處以有
    期徒刑，即足懲儆，並可達防衛社會之目的者，自非不可依
    客觀之犯行與主觀之惡性二者加以考量其情狀，是否有可憫
    恕之處，適用刑法第59條之規定酌量減輕其刑，期使個案裁
    判之量刑，能斟酌至當，符合比例原則。查被告丙○○、乙○○所觸犯係最輕本刑無期徒刑之罪，惟二人販賣海洛因予
    證人丁○○之次數、數量非多，且係因分別與甲○○為夫妻
    及妻舅，因接獲丁○○向甲○○購買毒品之電話參與或趁機
    販賣而罹犯罪，衡其犯罪情節堪認惡性非絕對重大，客觀上
    尚非無可以憫恕之處，是本院認縱處以最低度法定刑仍顯過
    重，爰依刑法第59條之規定酌減其法定刑。
五、原審予以論罪科刑，固非無見。惟查：(一)94年11月6日甲○○販賣第一級毒品海洛因予丁○○部分，應不構成被告丙○○與甲○○共同販賣毒品予丁○○之事實（詳後述），原判
    決認被告丙○○與甲○○此部分亦有共同販賣第一級毒品海
    洛因予丁○○之犯行，尚有未當。(二)上揭0000-000000、000
    0-000000、0000-000000號行動電話話機及所含SIM卡，係作
    為被告丙○○、乙○○及同案被告甲○○本件販賣第一級毒
    品之犯罪聯絡工具，且分別為被告乙○○及共同正犯甲○○
    所有，應依毒品危害防制條例第19條第1項規定宣告沒收，
    如全部或一部不能沒收時，追徵其價額或以其財產抵償之，
    原判決就此部分漏未宣告，亦有違誤。(三)被告等行為後，法
    定刑之罰金刑最低標準已經修正，原判決就此部分未予說明
    比較，亦有欠當。檢察官上訴意旨認量刑過輕，被告二人上
    訴均否認犯行，雖均無理由，惟原判決既有上開可議之處，
    即屬無可維持，應由本院將原判決撤銷，並自為判決。爰審
    酌被告等為己私利，販售具成癮性、濫用性、侵害性之第一
    級毒品以營利，傷害他人身心健康，助長社會不良風氣，兼
    衡渠二人之素行、犯罪動機、目的、手段、販賣海洛因之期
    間、次數、獲利，暨渠二人犯罪後否認犯行，未見悔意之態
    度等一切情狀，分別量處被告二人如主文所示之刑。再被告
    丙○○、乙○○販賣第一級毒品予丁○○，分別所得財物
    9,000元、3,000元，均應依毒品危害防制條例第19條第1項
    之規定宣告沒收，如全部或一部不能沒收時，以渠等之財產
    抵償之。丙○○部分並應與共同正犯甲○○連帶負責。至未
    扣案之上揭0000-000000、0000-000000，屬共同正犯甲○○
    所有，0000-000000號行動電話話機 (含SIM卡)係乙○○所
    有，業據被告丙○○、乙○○及證人甲○○供證在卷 (見偵
    續字第231號卷第14、22頁、偵字第7028號卷第125頁、本院
    更(一)字卷第71至72頁)、且分別作為被告丙○○、甲○○及
    乙○○之販賣第一級毒品之犯罪聯絡工具，係屬供犯毒品危
    害防制條例第4條第1項之罪所用之財物，既不能證明滅失，
    應依毒品危害防制條例第19條第1項規定宣告沒收，如全部
    或一部不能沒收時，追徵其價額或以其財產抵償之。又被告
    二人之犯罪時間雖在96年4月24日以前，然因其二人所犯為
    毒品危害防制條例第4條第1項販賣第一級毒品罪，所宣告之
    刑復逾有期徒刑1年6月，依該條例第3條第1項第7款之規定
    ，自不得減刑，併此敘明。
六、不另諭知無罪部分：
  (一)公訴意旨另以：1.被告丙○○、乙○○另有與甲○○共同基
    於販賣第一級毒品之概括犯意聯絡，由甲○○於94年10月19
    日21時許、同年10月22日19時許、同年10月23日17時許及同
    年11月6日19時許，連續在臺北縣土城市○○路肯德基速食
    店附近、板橋市南雅夜市等地，每次均以3,000元之價格，
    販賣第一級毒品海洛因1包（淨重約0.4公克）予丁○○共4
    次；2.又被告乙○○另與甲○○、丙○○共同基於販賣第一
    級毒品之概括犯意聯絡，由丙○○先後於94年11月2日20時
    許、同年11月5日14時許，連續在臺北縣板橋市○○路○段
    29巷7-11便利商店前，每次均以3,000元之價格，販賣第一
    級毒品海洛因1包（淨重約0.4公克）予丁○○共2次；又由
    甲○○於同年11月4日16時許，在臺北縣板橋市○○○街124
    巷7-11便利商店，以3,000元之價格，販賣第一級毒品海洛
    因1包（淨重約0.4公克）予丁○○1次；3.再被告丙○○另
    與甲○○、乙○○共同基於販賣第一級毒品之概括犯意聯絡
    ，由乙○○於94年11月9日0時許，在臺北縣板橋市○○○路
    ○段彬彬幼稚園前，以3,000元之價格，販賣第一級毒品海
    洛因1包（淨重約0.4公克）予丁○○1次。因指被告丙○○
    上開5次販賣第一級毒品犯行及被告乙○○上開7次販賣第一
    級毒品犯行，亦均涉犯毒品危害防制條例第4條第1項之販賣
    第一級毒品罪嫌。
  (二)按犯罪事實應依證據認定之，無證據不得認定犯罪事實，又
    不能證明被告犯罪者，應諭知無罪之判決，刑事訴訟法第15
    4條第2項、第301條第1項分別定有明文。次按認定不利於被
    告之事實，須依積極證據，茍積極之證據本身存有瑕疵而不
    足為不利於被告事實之認定，即應為有利於被告之認定，更
    不必有何有利之證據，而此用以證明犯罪事實之證據，猶須
    於通常一般人均不至於有所懷疑，堪予確信其已臻真實者，
    始得據以為有罪之認定，倘其證明尚未達到此一程度，而有
    合理性之懷疑存在，致使無從為有罪之確信時，即應為無罪
    之判決，此有最高法院82年臺上字第163號判決、76年臺上
    字第4986號、30年上字第816號等判例意旨可資參照。復按
    ，刑事訴訟法第161條已於91年2月8日修正公布，其第1項規
    定：檢察官就被告犯罪事實，應負舉證責任，並指出證明之
    方法。因此，檢察官對於起訴之犯罪事實，應負提出證據及
    說服之實質舉證責任。倘其所提出之證據，不足為被告有罪
    之積極證明，或其指出證明之方法，無從說服法院以形成被
    告有罪之心證，基於無罪推定之原則，自應為被告無罪判決
    之諭知，最高法院92年臺上字第128號判例亦資參照。
  (三)經查：上開1.所列之販賣毒品犯行，均係甲○○所為，被告
    丙○○並不知情，又2.部分所列之販賣毒品犯行，被告乙○○並未參與等情，為同案被告甲○○在本院結證屬實在卷（
    見本院更(一)卷第71頁反面至72頁）。觀諸前述通聯紀錄中被
    告丙○○與證人丁○○於94年11月2日之通話內容（丁○○
    ：啊，現在是你在替他處理嗎？丙○○：嗯。丁○○：哈哈
    。丙○○：很歹命喔。丁○○：我真的被打敗耶，你知道嗎
    ？丙○○：所以你要等我一下，好嗎？）等語之談話，顯見
    被告丙○○係自證人丁○○與之聯絡之此時起，始告知證人
    丁○○其亦分擔共同被告甲○○販賣海洛因犯行之部分行為
    ，是共同被告甲○○在此期日前所為之販賣海洛因犯行，實
    難認與被告丙○○有何關連性，業如前述。而依卷內證人丁○○之證詞，均未指稱丙○○、乙○○分別有參與上列各次
    之販賣毒品行為。足證甲○○前開證詞，尚屬有憑。又遍查
    全卷，亦無被告丙○○有於94年11月6日與證人丁○○電話
    聯絡之情事；亦查無被告乙○○代接被告丙○○、甲○○與
    證人丁○○聯絡電話或與丁○○有其他電話通聯之情事。另
    檢察官亦未提出積極證據佐證被告丙○○、乙○○係知情而
    參與共同被告甲○○於94年11月6日販賣第一級毒品海洛因
    予丁○○，及被告丙○○就乙○○於94年11月9日販賣第一
    級毒品海洛因予丁○○部分，有何知情參與情事。是被告丙○○、乙○○否認參與上開1.2.3.部分犯行之辯解，應可採
    信。本件尚難認定被告丙○○亦涉有上開5次販賣第一級毒
    品犯行及被告乙○○亦涉有上開7次販賣第一級毒品犯行。
  (四)綜上所述，公訴人所舉事證，尚存有合理性之懷疑，本院依
    現存證據資料，仍無從獲得被告丙○○就上開5次販賣第一
    級毒品犯行及被告乙○○上開7次販賣第一級毒品犯行，均
    為有罪之心證。此外，復查無其他積極證據，足資證明被告
    丙○○、乙○○涉有此部分犯罪，罪疑唯輕，自應為有利於
    被告丙○○、乙○○之認定。從而，應認檢察官起訴此部分
    事實，均屬不能證明。然此部分既經檢察官以之與前述被告
    二人所犯販賣第一級毒品海洛因之犯行，具有連續犯之裁判
    上一罪關係起訴，是應就此部分不另為無罪之諭知，併此敘
    明。
據上論斷，應依刑事訴訟法第369條第1項前段、第364條、第299
條第1項前段，毒品危害防制條例第4條第1項、第19條第1項，刑
法第11條前段、第2條第1項前段、第59條、修正前刑法第28條、
第56條，判決如主文。
本案經檢察官王清杰到庭執行職務。
中    華    民    國    98    年    7     月    7     日
                刑事第二十二庭  審判長法  官  何菁莪
                                      法  官  洪于智
                                      法  官  江振義
以上正本證明與原本無異。
如不服本判決，應於收受送達後10日內向本院提出上訴書狀，其
未敘述上訴之理由者並得於提起上訴後10日內向本院補提理由書
（均須按他造當事人之人數附繕本）「切勿逕送上級法院」。
                                      書記官  陳啟文
中    華    民    國    98    年    7     月    7     日
附錄：本案論罪科刑法條全文
毒品危害防制條例第4條第1項
製造、運輸、販賣第一級毒品者，處死刑或無期徒刑；處無期徒
刑者，得併科新臺幣一千萬元以下罰金。


司法院資訊處製作；財團法人民間司法改革基金會備份。
